臺灣桃園地方法院刑事判決　　　　　　　 96年度易字第188號
公　訴　人　臺灣桃園地方法院檢察署檢察官
被　　　告　乙○○
　　　　　　　　　　　2號
上列被告因贓物案件，經檢察官提起公訴（95年度偵字第20859
號），被告於本院準備程序進行中，就被訴事實為有罪之陳述，
經本院告知簡式審判程序意旨，並聽取公訴人及被告之意見後，
本院合議庭裁定由受命法官獨任依簡式審判程序審理，本院判決
如下：
    主  文
乙○○故買贓物，累犯，處有期徒刑肆月，如易科罰金以銀元參
佰元即新臺幣玖佰元折算壹日。
    事  實
一、乙○○前於民國92年間因竊盜案件，經本院判處有期徒刑7
    月確定，於93年12月12日縮短刑期執行完畢，詎仍不知悛悔
    。明知不詳年籍、姓名綽號「小李」之成年男子所持有兜售
    之車牙機1 台（價值新台幣15,000元），係他人所失竊之物
    ，為來路不明贓物（該車牙機係甲○○所有，於95年3 月中
    旬某日在桃園縣八德市○○路工地失竊），竟基於故買贓物
    之犯意，於95年4 月25日18時45分許，在桃園縣中壢市○○
    ○路大閘蟹海產店側門，以遠低於市價之價格之新臺幣（下
    同）1,000 元向「小李」購買該車牙機。嗣於95年4 月25
    日20時許，為警在八德市○○路169 號前查獲，並扣得上開
    車牙機1 台（已發還所有人）。
二、案經桃園縣政府警察局八德分局報告臺灣桃園地方法院檢察
    署檢察官偵查起訴。
    理  由
一、程序部分：本件被告乙○○所犯係死刑、無期徒刑或最輕本
    刑為3 年以上有期徒刑以外之罪，其於準備程序中就被訴事
    實為有罪之陳述，經本院告知簡式審判程序之旨，並聽取當
    事人意見後，經本院合議庭依刑事訴訟法第273 條之1 第1
    項規定裁定由受命法官獨任進行簡式審判程序，合先敘明。
二、上揭犯罪事實，業據被告乙○○於檢察官訊問時及本院審理
    時供承不諱在卷。而上開車牙機1 台，係被害人甲○○所有
    ，於95年3 月中旬某日在桃園縣八德市○○路工地失竊等情
    ，業據被害人甲○○於警詢及檢察官訊問時指證綦詳，且有
    被害人甲○○出具之贓物認領保管單1 紙附卷可參。是被告
    所購買之上開車牙機1 台，係屬贓物無訛。此外，並有車牙
    機照片4 張存卷可憑。足見被告上揭自白堪認與事實相符，
    事證明確，被告犯行，應堪認定。
三、核被告所為，係犯刑法第349 條第2 項之故買贓物罪。又被
    告行為後，刑法於94年2 月2 日修正公布，於95年7 月1 日
    施行。按行為後法律有變更者，適用行為時之法律，但行為
    後之法律有利於行為人者，適用最有利於行為人之法律，刑
    法第2 條第1 項訂有明文。而刑法第349 條第2 項故買贓物
    罪，法定刑得科或併科銀元1 千元以下罰金，據修正後刑法
    施行法增訂第1 條之1 ：「中華民國九十四年一月七日刑法
    修正施行後，刑法分則編所定罰金之貨幣單位為新臺幣。九
    十四年一月七日刑法修正時，刑法分則編未修正之條文定有
    罰金者，自九十四年一月七日刑法修正施行後，就其所定數
    額提高為三十倍。但七十二年六月二十六日至九十四年一月
    七日新增或修正之條文，就其所定數額提高為三倍」及刑法
    第33條第5 款修正為：「主刑之種類如下：五、罰金：新臺
    幣一千元以上，以百元計算之」等規定，是依修正後之法律
    ，刑法第349 條第2 項故買贓物罪所得科處之罰金刑最高為
    新臺幣3 萬元、最低為新臺幣1 千元；然依被告行為時之刑
    罰法律，即罰金罰鍰提高標準條例第1 條前段規定之提高倍
    數10倍及刑法第33條第5 款規定之罰金最低額1 元計算，該
    罪之罰金刑最高為銀元1 萬元，最低額為銀元1 元，若換算
    為新臺幣，最高額雖與新法同為新臺幣3 萬元，然最低額僅
    為新臺幣3 元。因此，比較上述修正前、後之刑罰法律，自
    以被告行為時關於科處罰金刑之法律較有利於被告。被告曾
    有如事實欄所載之犯行及執行情形，有臺灣高等法院被告前
    按紀錄表、臺灣桃園地方法院檢察署刑案資料查註紀錄表在
    卷可按，而被告於受有期徒刑之執行完畢後，5 年以內故意
    再犯有期徒刑以上之罪者，不論依修正前之刑法第47條，或
    修正後之刑法第47條第1 項之規定，均構成累犯，則適用修
    正後刑法第47條第1 項規定，對本案被告並無不利之情形，
    應適用刑法第47條第1 項規定加重其刑。爰審酌被告素行、
    犯罪動機、目的、手段、故買贓物導致檢警追查財產犯罪益
    加困難，增加盜贓物尋回之難度及犯後坦承犯行等一切情狀
    ，量處如主文所示之刑。又查修正施行前刑法第41條第1 項
    前段規定：「犯最重本刑為五年以下有期徒刑以下之刑之罪
    ，而受六個月以下有期徒刑或拘役之宣告，因身體、教育、
    職業、家庭之關係或其他正當事由，執行顯有困難者，得以
    一元以上三元以下折算一日，易科罰金」，又依95年5 月17
    日修正前罰金罰鍰提高標準條例第2 條規定，就其原定數額
    提高為1 百倍折算1 日，則被告行為時之易科罰金折算標準
    ，應以銀元3 百元折算1 日，經折算為新臺幣後，應以新臺
    幣9 百元折算為1 日。惟修正後刑法第41條第1 項前段則規
    定：「犯最重本刑為五年以下有期徒刑以下之刑之罪，而受
    六個月以下有期徒刑或拘役之宣告者，得以新臺幣一千元、
    二千元或三千元折算一日，易科罰金」。比較修正前後之易
    科罰金折算標準，以修正前之刑法規定，較有利於被告，應
    依修正前刑法第41條第1 項前段規定諭知易科罰金之折算標
    準。
據上論斷，應依刑事訴訟法第273 條之1 第1 項、第299 條第1
項前段、刑法第2 條第1 項前段、行為時刑法第349 條第2 項、
修正後第47條第1 項、修正前第41條第1 項前段、罰金罰鍰提高
標準條例第1 條前段、修正前罰金罰鍰提高標準條例第2 條，判
決如主文。
本案經檢察官郝中興到庭執行職務。
中　　華　　民　　國　　96　　年　　3 　　月　　16　　日
                  刑事第五庭    法　官　邱滋杉
以上正本證明與原本無異。
如不服本判決，應於送達後10日內，向本院提出上訴狀（應附繕
本），上訴於臺灣高等法院。
                                書記官　高文靜
中　　華　　民　　國　　96　　年　　3 　　月　　16　　日
中華民國刑法第349條
收受贓物者，處 3 年以下有期徒刑、拘役或 5 百元以下罰金。
搬運、寄藏、故買贓物或為牙保者，處5年以下有期徒刑、拘役
或科或併科 1 千元以下罰金。
因贓物變得之財物，以贓物論。
